【裁判字號】    97,消債更,93
【裁判日期】    970822
【裁判案由】    更生事件
【裁判全文】
臺灣臺北地方法院民事裁定            97年度消債更字第93號
聲  請  人
即  債務人  甲○○
                        號4樓.
代  理  人  朱麗真律師
上列聲請人聲請消費者債務清理更生事件，本院裁定如下：
    主  文
聲請人自中華民國九十七年八月二十二日十二時起開始更生程序
。
命司法事務官進行本件更生程序。
    理  由
一、按法院開始更生程式之裁定，應載明其年、月、日、時，並
    即時發生效力。次按法院裁定開始更生或清算程式後，得命
    司法事務官進行更生或清算程式，必要時得選任律師、會計
    師或其他適當之自然人或法人一人為監督人或管理人。消費
    者債務清理條例第45條第1項、第16條第1項分別定有明文。
二、本件聲請意旨略以：聲請人因長子乙○○為極重度多重殘障
    ，及前配偶王翁美津罹患癌症而需支出大筆醫療費用及看護
    費用，後因外籍看護逃跑，且看護之雇用費用高昂，聲請人
    遂迎娶越南籍女子莫氏絨為妻，代為照顧長子，因而支付仲
    介費用，遂積欠大筆卡債。聲請人曾於民國95年依「中華民
    國銀行公會會員辦理消費金融案件無擔保債務協商機制」請
    求最大債權人中國信託商業銀行共同協商債務清償方案，並
    於95年11月20日協商成立，每月應繳金額為新臺幣（下同）
    22,344元，惟聲請人以當時薪資24,000元計，加上家庭生活
    必要支出，早已捉襟見肘，然為維持信用，每以已出嫁之長
    女王孟莉不定時給與之零用金清償每月卡款，仍不料於97年
    1 月起因聲請人遭到解雇，而生活僅靠打零工維生，收入極
    不穩定，遂於97年3 月無法繳納卡款而毀諾。綜上，聲請人
    未依協商條件履行協商，顯有重大困難，實係客觀上確有不
    可歸責於聲請人之事由。又聲請人無擔保或無優先權之債務
    總額未逾12,000,000元，復未經法院裁定開始清算程序或宣
    告破產，爰向本院聲請更生。
三、經查：聲請人所主張之上開事實，業據提出財產及收入狀況
    說明書、債權人清冊、戶籍謄本、身心障礙手冊、聲請人之
    財產清單、聲請人之95年度、96年度之扣繳憑單、非自願離
    職證明書、聲請人協商資料、聲請人配偶莫氏絨及長子王威
    仁95年度所得清單及財產清單、房屋租賃契約、南山人壽保
    險股份有限公司之壽險保單3份、每月生活開支明細、1 期3
    個月之勞健保收費明細、長女王孟莉出具之文件及其戶籍謄
    本、中國信託商業銀行代收業務繳款專用單15份，及本院依
    職權調查經財政部臺北市國稅局函覆之聲請人之前配偶王翁
    美津之遺產稅申報資料等文件為證，核閱屬實。此外，本件
    又查無聲請人有消費者債務清理條例第6條第3 項、第8條或
    第46條各款所定駁回更生聲請之事由存在，則債務人聲請更
    生，應屬有據，並依首開規定，命司法事務官進行本件更生
    程式，爰裁定如主文。
中    華    民    國    97    年    8     月    22    日
                  民事第四庭    法  官  余明賢
以上正本係照原本作成
本裁定不得抗告
本裁定已於97年8月22日上午11時公告
中    華    民    國    97    年    8     月    22    日
                                書記官  楊勝欽


司法院資訊處製作；財團法人民間司法改革基金會備份。
